臺灣新北地方法院民事裁定
111年度抗字第130號
抗  告  人  恩得利工業股份有限公司
法定代理人  王貴戊  
訴訟代理人  黃曉妍律師
            高宏文律師
相  對  人  王文玲  
上列當事人間勞資爭議執行裁定事件，抗告人不服民國111年6月
28日本院111年度勞執字第49號裁定，提起抗告，本院裁定如下
：
    主  文
抗告駁回。
抗告費用新臺幣壹仟元由抗告人負擔。
    理  由
一、抗告意旨略以：勞資爭議調解既屬契約性質，自有適用意思
    表示瑕疵相關規定之空間，本件調解程序進行時，調解委員
    曾表示若嗣後無法成立調解，恐將遭受勞工局處以罰鍰，該
    脅迫陳述已嚴重影響抗告人之意思表示自由，應得撤銷調解
    之意思表示，系爭勞資調解經抗告人撤銷後，對抗告人自無
    拘束力。另抗告人於調解時方派出調解人員，該調解人員實
    際上並無決定調解方案之簽核權限，核屬無權代理，而抗告
    人亦不承認其效力，故系爭勞資調解協議之結果自不拘束抗
    告人，抗告人並無履行之義務。又系爭勞資調解協議所爭議
    之標的為資遣是否合法而非資遣費數額之認定，兩者於關聯
    性上顯然有別，核屬調解內容與爭議標的顯屬無關之情形，
    抗告人否認該調解之效力等語。
二、勞資爭議處理法第59條第1項規定：「勞資爭議經調解成立
    或仲裁者，依其內容當事人一方負私法上給付之義務，而不
    履行其義務時，他方當事人得向該管法院聲請裁定強制執行
    並暫免繳裁判費；於聲請強制執行時，並暫免繳執行費」。
    同法第60條規定：「有下列各款情形之一者，法院應駁回其
    強制執行裁定之聲請：（第1款）調解內容或仲裁判斷，係
    使勞資爭議當事人為法律上所禁止之行為。（第2款）調解
    內容或仲裁判斷，與爭議標的顯屬無關或性質不適於強制執
    行。（第3款）依其他法律不得為強制執行」。依上規定，
    法院受理強制執行裁定之聲請，僅能就勞資爭議之協調方案
    、調解方案及仲裁判斷得否強制執行予以形式上審查，無權
    審酌其實體上事項（立法理由參照）；依勞資爭議處理法第
    60條規定反面解釋，凡調解成立之內容無法定應駁回聲請事
    由者，法院即應准許強制執行。
三、經查：
  ㈠本件新北市政府民國111年5月23日勞資爭議調解紀錄記載「⒈
    雙方同意調解方案，達成和解共識，本案調解成立。⒉有關
    調解方案一部份，勞工保險費、健保費及勞工退休金由對造
    人於111年6月30日（四）前提繳至申請人高偉玲等8人之勞
    動部勞工保險局。⒊有關調解方案二之金額，對造人分七期
    逕匯入申請人高偉玲等8人原薪資指定帳戶，期數及金額如
    附表，約定期日應給付數額，對造人一期未給付即視為全部
    到期。調解方案：…⒋申請人王文玲：資遣費186,600元、30
    天預告工資31,100元、31.65天特別休假未休工資32,811元
    ，上述金額合計250,511元。…」等語。嗣因抗告人未遵期給
    付任何款項，故相對人於111年6月16日向本院聲請許可強制
    執行，經獲本院111年度勞執字第49號裁定准許在案。
  ㈡依系爭調解紀錄所載雙方合意成立之調解方案，並無上開勞
    資爭議處理法第60條規定所示應駁回聲請之情形，則原裁定
    准許為強制執行，核無違誤。
  ㈢抗告人所主張資方受託人蔡宗積並無決定調解方案之權限，
    核屬無權代理，且蔡宗積同意成立調解方案係因受調解人之
    脅迫陳述，有意思表示不自由之情事，系爭勞資調解經抗告
    人撤銷後，對抗告人自無拘束力等問題，不是法定應駁回聲
    請之事由，且蔡宗積提出之委任狀上蓋有抗告人公司大小章
    ，經本院依職權向新北市政府函調兩造間之勞資爭議調解案
    卷資料核閱屬實，形式上符合格式，抗告人主張蔡宗積係無
    權代理，不足採信。至於蔡宗積有無代理權限、系爭勞資調
    解是否得撤銷等情，因涉及本案實體事項，非屬原裁定所得
    審查之範圍。故抗告人提起本件抗告為無理由，應予駁回。
四、依勞資爭議處理法第59條第3項，非訟事件法第46條、第21
    條第2項、第24條第1項，民事訴訟法第495條之1第1項、第4
    49條第1項、第95條、第78條，裁定如主文。
中　　華　　民　　國　　111 　年　　8 　　月　　29　　日
                    勞動法庭 審判長法　官　饒金鳳
　　　　　　　　　　
                                   法　官　劉以全
　　　　　　　　　　　　　　　　　 
                                   法　官　許珮育
以上正本係照原本作成。
本裁定不得抗告。
中　　華　　民　　國　　111 　年　　8 　　月　　29　　日
                                   書記官　楊佩宣
附表：
 期數 給付日期 給付金額         （遇例假日提前1日給付） 高偉玲 江信封 簡美娟 王文玲 曾卉芝 劉茹宜 江淑華 莊富媚 1 111年6月10日 86,543 128,973 58,876 63,911 82,751 58,813 297,511 94,278 2 111年7月10日 36,900 51,000 31,600 31,100 40,100 35,531 100,600 7,635 3 111年8月10日 36,900 51,000 31,600 31,100 40,100 35,531 100,600 7,635 4 111年9月10日 36,900 51,000 31,600 31,100 40,100 35,531 100,600 7,635 5 111年10月10日 36,900 51,000 31,600 31,100 40,100 35,531 100,600 7,635 6 111年11月10日 36,900 51,000 31,600 31,100 40,100 35,531 100,600 7,635 7 111年12月10日 36,900 51,000 31,600 31,100 40,100 35,531 100,600 7,635  合計 307,943 434,973 248,476 250,511 323,351 271,999 901,111 140,086